臺灣花蓮地方法院刑事判決　　　　　　　　　　　　　九十四年度訴字第一三九號
　　公　訴　人　臺灣花蓮地方法院檢察署檢察官
　　被　　　告　丙○○
右列被告因違反毒品危害防制條例案件，經檢察官提起公訴（九十三年度偵字第一六
三四號），被告於本院準備程序進行中，就被訴犯罪事實為有罪之陳述，經本院合議
庭裁定由受命法官獨任進行簡式審判程序審理後，本院判決如左：
    主  文
丙○○連續轉讓第二級毒品，處有期徒刑玖月。
    事  實
一、丙○○明知安非他命係屬毒品危害防制條例所規定之第二級毒品，依法不得轉讓
    ，竟基於轉讓安非他命之概括犯意，自民國九十一年八月份某日起至九十二年一
    月十七日止，於下列所示之時間、地點，連續多次轉讓安非他命：
（一）自九十一年八、九月間起至九十二年一月十五日止，在花蓮縣花蓮縣新城鄉○
      里路五十九號樂城大飯店一一五號房間或其他花蓮境內不詳處所，以非營利之
      意思，連續三至四次，以每次新臺幣（下同）五百元至一千元之代價，轉讓約
      零點二至零點一公克之安非他命予孫俊雄，供其施用。
（二）於九十一年十二月三日下午三時許，在花蓮縣秀林鄉秀林村某處，以非營利之
      意思，以一千元之代價，轉讓約零點三公克之安非他命予胡國祥，供其施用。
（三）自九十一年十一月間起至九十二年一月十七日止，在上開樂城大飯店或孫俊雄
      位於花蓮縣秀林鄉○○路二十號住處，連續十至二十次左右，每次無償轉讓安
      非他命約零點三公克予孫俊雄、孫雅玲、吳玲鳳、胡國祥及江守鈞，供渠等施
      用。
（四）嗣於九十二年一月十七日凌晨三時許，經甲○○○○至前揭號樂城大飯店五一
      一號房間搜索時，除扣得丙○○所有並供其施用之第一級毒品海洛因二小包（
      淨重零點六公克，包裝重零點四二公克）及安非他命一小包（毛重零點三七公
      克）【上開毒品均係供丙○○施用，而其施用毒品部分，經本院裁定送觀察、
      勒戒後，認其有繼續施用毒品傾向，並裁定令入戒治處所施以強制戒治一年，
      嗣於九十三年八月三日停止強制戒治交付保護管束，並於同年十二月十日執行
      屆滿，由臺灣花蓮地方法院檢察署〈下稱花蓮地檢署〉檢察官於九十四年四月
      十九日以九十三年度毒偵字第五三七、六一四號、九十四年度戒毒偵字第二五
      、二六、二七號不起訴處分確定，而上開毒品另經檢察官聲請本院宣告沒收銷
      燬之，由本院於九十四年五月二十七日以九十四年度聲字第一八四號刑事裁定
      沒收銷燬之在案】，以及丙○○所有供己施用毒品所用之吸管八支、鏟管一支
      、注射針筒六支、橡皮管二條、生理食鹽水一支、玻璃管一支、玻璃球二個、
      吸食器乙組、噴燈一個及夾鍊袋五十七個等物（上開物品業經花蓮地檢署檢察
      官處分廢棄在案）外，並經採集渠等尿液送驗，結果均呈安非他命陽性反應，
      始查悉上情。
二、案經甲○○○○移送花蓮地檢署檢察官偵查起訴。
    理  由
一、被告丙○○迭於警詢、偵查及本院訊問時，對於伊在附表所示之時間、地點轉讓
    第二級毒品安非他命予證人孫俊雄、孫雅玲、胡國祥、吳玲鳳、江守鈞，供渠等
    施用之犯行坦承不諱，核與證人孫俊雄、孫雅玲、胡國祥、吳玲鳳、江守鈞於警
    詢及偵查中具結證述之情節相符，且上開證人有施用毒品之犯行，除有花蓮縣衛
    生局煙毒尿液檢驗成績書附卷可稽外，渠等分別經本院裁定送觀察、勒戒或判刑
    確定在案，此有該刑事判決、裁定在卷可參；並有扣案之安非他命一小包（毛重
    零點三七公克）、吸管八支、鏟管一支、注射針筒六支、橡皮管二條、生理食鹽
    水一支、玻璃管一支、玻璃球二個、吸食器乙組、噴燈一個及夾鍊袋五十七個可
    證。是被告之自白應可認與事實相符，足以採信。是本件事證明確，被告犯行堪
    以認定，應予依法論科。
二、按安非他命係毒品危害防制條例所規定之第二級毒品，故核被告所為，係犯毒品
    危害防制條例第八條第二項之轉讓第二級毒品罪。被告持有安非他命係為供己轉
    讓，其持有安非他命之低度行為應為轉讓之高度行為吸收，不另論罪。又被告先
    後多次轉讓第二級毒品之犯行，時間緊接，觸犯構成犯罪要件相同之罪名，顯係
    基於概括犯意反覆為之，為連續犯，應依刑法第五十六條規定，加重其刑。爰審
    酌被告本身有施用毒品之習性，無視於毒品對於健康之戕害及國家對於杜絕毒品
    犯罪之禁令，多次轉讓毒品供他人施用，惟被告犯後坦承犯行，態度尚佳，以及
    知所悔悟等一切情狀，量處如主文所示之刑，以資懲儆。
三、另按毒品危害防制條例第十八條第一項前段：「查獲之毒品，不問屬於犯人與否
    ，均沒收銷燬之」之規定，乃刑法第三十八條第一項第一款之特別規定，至該法
    條所稱「查獲」之毒品，係指有罪判決書於事實欄，已經認定為被告有罪事實之
    毒品而言；又沒收為從刑之一種，依主從不可分原則，應附隨於主刑同時宣告之
    ，若無主刑，則從刑即無所附麗，最高法院九十二年度台上字第五三九一號判決
    意旨足供參照。查扣案之海洛因二小包（淨重零點六公克，包裝重零點四二公克
    ）及安非他命一小包（毛重零點三七公克），均係供被告施用，而其施用毒品部
    分，經本院裁定送觀察、勒戒後，認有繼續施用毒品傾向，並裁定另入戒治處所
    施以強制戒治一年，嗣於九十三年八月三日停止強制戒治交付保護管束，並於同
    年十二月十日執行屆滿，由花蓮地檢署檢察官於九十四年四月十九日以九十三年
    度毒偵字第五三七、六一四號、九十四年度戒毒偵字第二五、二六、二七號不起
    訴處分確定，且上開毒品業經本院於九十四年五月二十七日以九十四年度聲字第
    一八四號刑事裁定沒收銷燬之確定等情，業經本院調閱上開卷宗查核屬實，是上
    開扣得之毒品，雖屬違禁物，但與本案無關，且業經法院裁定宣告沒收銷燬之，
    則揆諸前揭判決意旨及說明，本院自毋庸併予宣告沒收銷燬之，而公訴人於起訴
    書內併予聲請本院就上開毒品宣告沒收銷燬之云云，容有未洽，應予駁回，附此
    敘明。至扣得之吸管八支、鏟管一支、注射針筒六支、橡皮管二條、生理食鹽水
    一支、玻璃管一支、玻璃球二個、吸食器乙組、噴燈一個及夾鍊袋五十七個，雖
    均係被告所有且供被告施用毒品用之工具，業據被告供承在卷，但上開扣押物品
    已由花蓮地檢署檢察官處分完畢等情，此有花蓮地檢署檢察官扣押物品處分命令
    （稿）二紙（詳見九十三年度偵字第一六三四號偵查卷第七十三、七十四頁）附
    卷可證，則上開物品既已滅失，本院自毋庸諭知沒收，併此敘明。
據上論斷，應依刑事訴訟法第二百九十九條第一項前段、第二百七十三條之一第一項
，毒品危害防制條例第八條第二項，刑法第十一條前段、第五十六條，判決如主文。
本案經檢察官乙○○到庭執行職務。
中      華      民      國    九十四    年    七      月     二十六     日
                              臺灣花蓮地方法院刑事第三庭
                                  法    官    饒  金  鳳
右正本證明與原本無異。
如對本判決不服，應於送達後十日內，向本院提出上訴狀。
                                  法院書記官
中      華      民      國    九十四    年    七    月     二十六     日
附錄本案論罪科刑之法律條文：
毒品危害防制條例第十條：
施用第一級毒品者，處六月以上五年以下有期徒刑。
施用第二級毒品者，處三年以下有期徒刑。
